【裁判字號】    97,台上,3068
【裁判日期】    970703
【裁判案由】    偽造文書等罪
【裁判全文】
最高法院刑事判決            九十七年度台上字第三０六八號
上  訴  人 甲○○
上列上訴人因偽造文書等罪案件，不服台灣高等法院中華民國九
十七年三月三十一日第二審判決（九十七年度上訴字第一００八
號，起訴案號：台灣台北地方法院檢察署九十二年度偵字第一六
五一九號），提起上訴，本院判決如下：
    主  文
上訴駁回。
    理  由
一、偽造文書部分
按刑事訴訟法第三百七十七條規定，上訴於第三審法院，非以判
決違背法令為理由，不得為之。是提起第三審上訴，應以原判決
違背法令為理由，係屬法定要件。如果上訴理由書狀並未依據卷
內訴訟資料，具體指摘原判決不適用何種法則或如何適用不當，
或所指摘原判決違法情事，顯與法律規定得為第三審上訴理由之
違法情形，不相適合時，均應認其上訴為違背法律上之程式，予
以駁回。本件原判決維持第一審依牽連犯之例，從一重論處上訴
人甲○○刑法第二百十六條、第二百十條行使偽造私文書罪刑之
判決，駁回其在第二審之上訴，已詳敘認定犯罪事實之依據及憑
以認定之理由。對於上訴人主張其本件犯行與另犯偽造有價證券
案件（台灣台北地方法院九十五年度訴緝字第二一八號、台灣高
等法院九十七年度上訴字第一００三號）有裁判上一罪之連續犯
關係乙節，原審以該偽造有價證券案件係上訴人參加房屋買賣詐
騙集團，所為偽造本票、支票、文書等犯行，與本件上訴人個人
為避免交通違規而偽造特種文書及私文書，二者不僅動機、目的
不同，態樣亦不一，難認係基於概括犯意而為，於判決理由內說
明綦詳。從形式上觀察，原判決並無違背法令之情形。上訴意旨
徒憑己見，猶謂本案與該另案構成連續犯，為裁判上一罪云云，
係就原判決理由已詳為論斷與說明之事項，任意指摘，殊非適法
之第三審上訴理由。此部分上訴違背法律上之程式，應予駁回。
二、酒醉駕駛部分
按最重本刑為三年以下有期徒刑之罪，經第二審判決者，不得上
訴於第三審法院，刑事訴訟法第三百七十六條第一款規定甚明。
上訴人酒醉駕駛部分，原審維持第一審論處上訴人刑法第一百八
十五條之三服用酒類不能安全駕駛動力交通工具而駕駛罪刑，其
最重本刑為一年以下有期徒刑，依首開規定，既經第二審判決，
即不得上訴於第三審法院。上訴人一併提起上訴，為法所不許。
此部分上訴為不合法，亦應予駁回。
據上論結，應依刑事訴訟法第三百九十五條前段，判決如主文。
中    華    民    國  九十七  年    七    月    三    日
                      最高法院刑事第十一庭
                          審判長法官  花  滿  堂
                                法官  黃  正  興
                                法官  陳  東  誥
                                法官  林  錦  芳
                                法官  吳  信  銘
      本件正本證明與原本無異
                                      書  記  官
中    華    民    國  九十七  年    七    月    七    日
                                                      K


司法院資訊處製作；財團法人民間司法改革基金會備份。
